臺灣高雄地方法院刑事判決　　　　　　　　　　　　九十三年度易字第一五一四號
　　公　訴　人　臺灣高雄地方法院檢察署檢察官
　　被　　　告　乙○○　男　二.
右列被告因違反毒品危害防制條例案件，經檢察官提起公訴（九十三年度毒偵字第三
二０六、四四八０號），嗣因被告就被訴事實為有罪之陳述，經本院合議庭裁定由受
命法官獨任適用簡式審判程序審理，本院判決如左：
    主  文
乙○○連續施用第二級毒品，處有期徒刑陸月，如易科罰金，以參佰元折算壹日。扣
案第二級毒品甲基安非他命（驗後毛重分別為捌拾陸點參公克及零點肆公克）、均殘
留第二級毒品甲基安非他命之吸管貳支、電子秤壹台、吸食器壹組，均沒收銷燬之。
    事  實
一、乙○○前於民國九十二年間，因施用毒品案件，經本院裁定送觀察、勒戒後，認
    無繼續施用毒品之傾向，於同年十月二十九日執行完畢獲釋，並由臺灣高雄地方
    法院檢察署檢察官於同年十一月二十七日以九十二年度毒偵字第六０七七號為不
    起訴處分確定。詎仍不知悔改，五年內復基於施用第二級毒品之概括犯意，先於
    九十三年六月十六日，在高雄縣大寮鄉○○村○○路五二號「吉普森汽車旅館」
    二一三室內，以將甲基安非他命置於吸食器內隔熱燒烤吸食煙霧之方式，施用第
    二級毒品甲基安非他命一次，嗣於同日晚上九時許，在上址為警查獲其持有第二
    級毒品甲基安非他命（驗前毛重八十六點四公克、驗後毛重八十六點三公克）、
    均殘留第二級毒品甲基安非他命之吸管二支、電子秤一台等物；復於同年八月十
    日，在高雄縣大寮鄉○○村○○路○段三九七號「金侖汽車旅館」二０三室內，
    以相同方式施用第二級毒品甲基安非他命一次，嗣於同日中午十二時五分許，在
    上址為警查獲其持有第二級毒品甲基安非他命（驗前毛重零點五公克、驗後毛重
    零點四公克）、殘留第二級毒品甲基安非他命之吸食器一組等物。
二、案經高雄縣警察局林園分局報告臺灣高雄地方法院檢察署檢察官偵查起訴。
    理  由
一、按本件被告乙○○所犯係死刑、無期徒刑、最輕本刑為三年以上有期徒刑以外之
    罪，其於準備程序就前揭被訴事實為有罪之陳述，經受命法官告知簡式審判程序
    之旨，並聽取其與公訴人之意見後，本院認無不得或不宜改依簡式審判程序進行
    之情事，依刑事訴訟法第二百七十三條之一第一項、第二百八十四條之一規定，
    裁定本件由受命法官獨任進行簡式審判程序，合先敘明。
二、右揭犯罪事實，業據被告於本院審理中坦承不諱，且被告先後於九十三年六月十
    六日及同年八月十日為警查獲後所採集之尿液，經送檢驗結果，均呈甲基安非他
    命陽性反應，分別有(1)高雄縣政府衛生局九十三年六月二十八日九三煙檢字第一
    二六一號煙毒尿液檢驗成績書、高雄醫學大學附設中和紀念醫院九十三年十月五
    日報告編號九三一０─二七號濫用藥物尿液檢驗報告、(2)高雄縣政府衛生局九十
    三年八月二十七日九三煙檢字第一九０八號煙毒尿液檢驗成績書、高雄醫學大學
    附設中和紀念醫院九十三年十月五日報告編號九三一０─二八號濫用藥物尿液檢
    驗報告暨姓名對照表各一份附卷可稽。再者，九十三年六月十六日扣案之甲基安
    非他命，驗前毛重八十六點四公克、驗後毛重八十六點三公克；同日扣案之吸管
    二支、電子秤一台，經送驗結果，均呈甲基安非他命陽性反應；同年八月十日扣
    案之甲基安非他命，驗前毛重零點五公克、驗後毛重零點四公克；同日扣案之吸
    食器一組，經送驗結果，亦呈甲基安非他命陽性反應，分別有高雄醫學大學附設
    中和紀念醫院九十三年十二月十四日報告編號：九三一二─一九七、一九八、一
    九九號、同年九月十四日報告編號：九三０九─二一四號、同年十一月十六日報
    告編號：九三一一─二二七號檢驗報告各一份在卷足憑。綜上足認，被告前揭自
    白與事實相符，應堪採為被告有罪之證據，則被告右揭連續施用第二級毒品甲基
    安非他命二次之事實，堪以認定。
三、查被告前於九十二年間，因施用毒品案件，經本院裁定送觀察、勒戒後，認無繼
    續施用毒品之傾向，於同年十月二十九日執行完畢獲釋，並由臺灣高雄地方法院
    檢察署檢察官於同年十一月二十七日以九十二年度毒偵字第六０七七號為不起訴
    處分確定，有臺灣高等法院被告全國前案紀錄表一份在卷可查，其於前案觀察、
    勒戒執行完畢釋放後，五年內再犯本件毒品危害防制條例第十條第二項之罪，犯
    罪事證明確，應依法論科。
四、查甲基安非他命係毒品危害防制條例第二條第二項所稱之第二級毒品，不得非法
    持有、施用。是核被告所為，係犯毒品危害防制條例第十條第二項之施用第二級
    毒品罪。其施用第二級毒品前後，持有甲基安非他命之低度行為，應為施用之高
    度行為所吸收，不另論罪。又被告先後二次施用第二級毒品之犯行，時間緊接，
    犯罪構成要件相同，顯係基於概括犯意反覆為之，應依連續犯之規定論以一罪，
    並依法加重其刑。爰審酌被告前因施用毒品案件，經觀察、勒戒後，由檢察官為
    不起訴處分確定，仍未戒絕毒品，再犯本件施用毒品犯行，顯見其無悔改之意，
    意志不堅，有失政府制定毒品危害防制條例之立法美意，本不宜寬貸，惟念其施
    用毒品乃自戕一己之身體健康，尚未害及他人，且施用時間非長，所犯情節非重
    ，犯後亦坦承犯行，態度良好等一切情狀，量處如主文所示之刑，並諭知易科罰
    金之折算標準。扣案第二級毒品甲基安非他命（驗後毛重分別為八十六點三公克
　　及零點四公克），及均殘留第二級毒品甲基安非他命之吸管二支、電子秤一台、
  　吸食器一組，業已難與第二級毒品甲基安非他命析離，均屬查獲之第二級毒品，
    爰依毒品危害防制條例第十八條第一項前段規定，不問屬於犯人與否，均宣告沒
    收銷燬之。至鑑驗耗損之毒品，自無庸宣告沒收銷燬之。又九十三年八月十日另
    扣案之電子秤一台，被告供稱係綽號「忠仔」之男子所有之物，核與另案被告即
    一同被警方查獲之康義坤、張曉玲於警詢中之供述相符，且查無證據足認與本案
    被告施用第二級毒品之犯行有關，故不予宣告沒收，附此敘明。
據上論斷，應依刑事訴訟法第二百七十三條之一第一項、第二百八十四條之一、第二
百九十九條第一項前段，毒品危害防制條例第十條第二項、第十八條第一項前段、第
二十三條第二項，刑法第十一條、第五十六條、第四十一條第一項，罰金罰鍰提高標
準條例第二條，判決如主文。
本案經檢察官甲○○到庭執行職務。
中　　　華　　　民　　　國　　九十四　　年　　　二　　　月　　二十五　　日
                                  臺灣高雄地方法院刑事庭
                                        法　　　官  王雅苑
右正本證明與原本無異。
如不服本判決，應於收受送達後十日內向本院提出上訴書狀。
　　　　　　　　　　　　　　　　　　　　書  記  官  林志衡
中　　　華　　　民　　　國　　九十四　　年　　　二　　　月　　二十五　　日
附錄法條：
毒品危害防制條例第十條第二項
施用第二級毒品者，處三年以下有期徒刑。
